# 请教版主企业并购中无形资产的认定

提问人：smalldonkey 时间：2012-08-10 11:06:07
一个讨论过很久的问题，非同一控制下企业并购中，人力资源，客户关系和客户名单在中国会计准则下是否可以确认为无形资产？
（据我所知在US GAAP和IFRS下，这几类均可确认）
我个人认为： 虽然根据会计准则解释，这两类不符合无形资产定义而无法确认，但是企业会计准则第 20 号——企业合并中第十四条也明确提到： （一）合并中取得的被购买方除无形资产以外的其他各项资产（不仅限于被购买方原已确认的资产），其所带来的经济利益很可能流入企业且公允价值能够可靠地计量的，应当单独予以确认并按照公允价值计量。 　　合并中取得的无形资产，其公允价值能够可靠地计量的，应当单独确认为无形资产并按照公允价值计量。 所以，对于非同一控制下并购，如果人力资源，客户关系和客户名单的公允价值可以评估（收益法），那么就满足“公允价值能可靠计量”条件，也满足可辨认条件从而必须确认无形资产。
并且，在IFRS底下是承认并购交易中此类无形资产满足可辨认性条件的，如IAS38第 16 段“Because such exchange transactions also provide evidence that the customer relationships are separable, those customer relationships meet the definition of an intangible asset.”
那么在中国，是否应该跟随IFRS的原则，对于非同一控制并购中的人力资源，客户关系和客户名单等，确认无形资产呢？ 无形资产的确认，PRC和IFRS真的存在准则差异吗？

回答人：chenyiwei
在这个问题上，中国新企业会计准则和IFRS没有差异。中国新企业会计准则下仍可借鉴IFRS 3(2008)第B31～B34段的规定，对购买日获得的被购买方可辨认无形资产进行确认和计量。

回答人：chenyiwei
回复 yanyan7367 的帖子
可参阅IFRS 3后附的结论基础部分的有关内容，如BC130：
Therefore, the IASB decided that inclusion of the probability criterion in the revised IFRS 3 is unnecessary because an unconditional right or obligation will always satisfy the criterion. In addition, the IASB made consequential amendments to paragraphs 25 and 33 of IAS 38 Intangible Assets to clarify the reason for its conclusion that the probability recognition criterion is always considered to be satisfied for intangible assets that are acquired separately or in a business combination. Specifically, the amendment indicates that an entity expects there to be an inflow of economic benefits embodied in an intangible asset acquired separately or in a business combination, even if there is uncertainty about the timing and the amount of the inflow.